【裁判字號】    89,上易,3666
【裁判日期】    891226
【裁判案由】    竊盜
【裁判全文】
臺灣高等法院刑事判決                          八十九年度上易字第三六六六號
    上  訴  人  臺灣桃園地方法院檢察署檢察官
    被      告  乙○○
右上訴人因被告竊盜案件，不服臺灣桃園地方法院八十八年度易字第二四八號，中華
民國八十九年七月三十一日第一審判決（起訴案號：臺灣桃園地方法院檢察署八十七
年度偵字第一七九六一號，移請併辦：台灣桃園地方法院檢察署八十九年度偵字第一
二四八四號、第一二四八五號、第一三五０四號、第一四二六八號）提起上訴，本院
判決如左：
    主  文
原判決撤銷。
乙○○連續攜帶凶器竊盜，累犯，處有期徒刑肆年，並應於行之執行前，令入勞動處
所強制工作參年。扣案之鑰匙貳拾參支、扳手柒支均沒收。
    事  實
一、乙○○曾有多次竊盜前科，已有竊盜之習慣，前於民國（下同）八十四年間因違
    反麻醉藥品管理條例案件，經台灣桃園地方法院判處有期徒刑五月，如易科罰金
    以參佰元折算壹日確定，並於八十四年十月二十六日執行完畢出獄，仍不知悔改
    ，竟先與成年人黃仁杰（業經原審法院於八十九年五月十二日以八十七年度易字
    第三二五七號刑事判決判處有期徒刑一年四月）基於共同概括犯意聯絡，先於八
    十七年十月三十日下午七時許，在桃園縣龍潭鄉○○路○○段九十巷五十二弄十
    四號前，共同竊取甲○○○所有車號ＩＫＶ─一八八號重機車，供二人騎用，另
    共同於八十七年十一月三十日下午六時三十分許，在桃園縣龍潭鄉○○路三七七
    號前，趁丙○○下車鑰匙未取下之機會，竊取其所有車號Ｑ六─六六二二號自用
    小客車，得手後，將之暫放於桃園縣龍潭鄉○○路六十三巷空地，迨於同晚上十
    時三十分，乙○○騎乘上開竊得車號ＩＫＶ─一八八號重機車搭載黃仁杰共同前
    往龍潭鄉○○路六十三巷空地，欲駕駛Ｑ六─六六二二號自用小客車離去時，為
    據報而在現場埋伏之警員任啟棟、許耀麟當場查獲。繼之於八十七年十二月二十
    四日二十二時許，在桃園縣龍潭鄉中山村萬賓保齡球館前，單獨持其所有自備之
    鑰匙十五支竊取林盛玄所有之IVE-二九０號重型機車一部，得手後供自己騎乘，
    於八十八年元月二日九時許，在桃園縣八德市○○路、興豐路口為警查獲，並經
    警扣得上揭鑰匙十五支。又於八十八年五月十三日九時許，在桃園縣國際路一段
    、吉昌街口附近，以自備之萬能鑰匙八支開啟高承鼎所有停放該地之E9－九二二
    號營業小客車之車門，並持所有之客觀上足供作為凶器使用之扳手七支，竊得車
    內音響、計時器各一個及CD盒一個，得手後因疲倦而於車上睡著，經黃寶玉發現
    報警查獲，並當場扣得上揭行竊工具及行竊所得。再於八十八年十一月十一日九
    時許，在桃園縣平鎮市○○○路旁，竊取游源和置放於車上之支票簿一本、存款
    簿三本、所有權狀一件、出貨單一本等物，復與邱根地共同意圖為自己不法之所
    有，於八十八年十二月十日九時許，在桃園縣平鎮市○○○路八號前，竊取徐釧
    發所有之KH－六０八八號自小貨車，得手後為避人耳目，乃改懸邱松地所持有中
    之ｃｖ－七八二三號車牌使用（乙○○不知情該車牌之來源），並於八十八年十
    二月十五日七時許，在桃園縣平鎮市○○路一一０號前，竊取許佳蘋所有之T3－
    一八四九號自小客車，得手後，於同年月十六日十一時許，在桃園縣桃園市○○
    路、建國東路附近為警查獲。另於八十八年十二月二十日十時許，在桃園縣中壢
    市○○路三二五號前，竊取叢國華所有之AX－一五三二號自小客車，隨即駕駛該
    車，於同年月二十一日十八時許，在桃園縣大溪鎮中興批發百貨停車場竊取李文
    英所有之汽車扶手一個、貓眼戒指一只、高速公路回數票九張、證券存摺一本、
    硬幣八十元，得手後將所得贓物放置於車上，直至同日二十時，在桃園縣八德市
    ○○路七六０號前失主之親友廖森藤、倪純光發現報警查獲，並於車上取出李文
    英之失物。之後於八十九年八月二十五日六時許，在桃園縣八德市○○路二十巷
    四三弄二十號地下室，竊得邱文良所有之Rz－一四一０號自小客車，得手後供自
    己使用，嗣於同年九月六日十五時三十分，在桃園縣龍潭鄉雙連村三五六巷九號
    前為警查獲。
二、案經桃園縣警察局平鎮分局、桃園分局、八德分局先後移請台灣桃園地方法院檢
    察署檢察官偵查起訴及移請併辦。
    理  由
一、訊之被告乙○○坦承於前揭時、地有行竊被害人林盛玄、邱文良所有機車、汽車
    事實，但矢口否認有其他竊盜犯行。
二、惟查：（一）被告與黃仁杰於八十七年十月三十日下午七時許，在桃園縣龍潭鄉
    ○○路上華段九十巷五十二弄十四號前，共同竊取甲○○○所有車號ＩＫＶ─一
    八八號重機車，供二人騎用，另共同於八十七年十一月三十日下午六時三十分許
    ，在桃園縣龍潭鄉○○路三七七號前，趁丙○○下車鑰匙未取下之機會，竊取其
    所有車號Ｑ六─六六二二號自用小客車，得手後，將之暫放於桃園縣龍潭鄉○○
    路六十三巷空地，迨於同晚上十時三十分，乙○○騎乘上開竊得車號ＩＫＶ─一
    八八號重機車搭載黃仁杰共同前往龍潭鄉○○路六十三巷空地，欲駕駛Ｑ六─六
    六二二號自用小客車離去時，為據報而在現場埋伏之警員任啟棟、許耀麟當場查
    獲之事實，已據被害人甲○○○、丙○○指訴明確，並經證人任啟棟証述在卷，
    並有贓物領據、車輛竊盜車牌失竊個別查詢報表─查詢車輛認可資料各一紙在卷
    足憑。被告雖辯稱：伊並沒有偷車，查獲當日，黃仁杰騎乘那台機車至伊工作之
    便利商店載伊去向朋友借錢，騎至龍潭中興路三七七號前，伊去路邊小便，結果
    一群人過來圍毆伊，黃仁杰趁機逃跑，伊並未與黃仁杰一起偷機車、汽車云云。
    惟查觀諸被告之前科紀錄，被告曾與黃仁杰共犯竊盜等案件，有台灣桃園地方法
    院八十一年度少易字第四號、八十二年度少訴字第八號判決足稽，足見伊二人有
    多次共同竊盜之作案紀錄，亦見伊二人關係密切，另查被告有高達六次之竊盜紀
    錄，其中五次乃係竊取機汽車，另查被告於該些案件中即便證據確鑿屬實，仍矢
    口否認犯行，而被告辯稱當時恰巧行經該處，湊巧至此，實難以想像。又查被告
    何以行經該地，忽稱要去牽車，又稱要去借錢云云，先後所供相互齟齬，顯不足
    採。且查，本件部分乃係警員於現場埋伏許久，方見被告與黃仁杰共騎機車前來
    開啟該汽車之車門，始向前逮捕，而被告等並有逃逸之動作。凡此均足見前揭機
    、汽車應係被告與黃仁杰二人共同行竊而來無疑。（二）被告於八十七年十二月
    二十四日二十二時許，在桃園縣龍潭鄉中山村萬賓保齡球館前，單獨持其所有自
    備之鑰匙十五支竊取林盛玄所有之IVE-二九０號重型機車一部，得手後供自己騎
    乘，於八十八年元月二日九時許，在桃園縣八德市○○路、興豐路口違警查獲，
    並經警扣得上揭鑰匙十五支之事實，已據伊供認在卷，核與被害人林盛玄之證詞
    相符，且有贓物領據在卷足憑，另有伊所有之行竊所用之鑰匙十五支扣案足佐。
    （三）被告於八十八年五月十三日九時許，在桃園縣國際路一段、吉昌街口附近
    ，以自備之萬能鑰匙八支開啟高承鼎所有停放該地之E9－九二二號營業小客車之
    車門，並持所有之客觀上足供作為凶器使用之扳手七支，竊得車內音響、計時器
    各一個及CD盒一個，得手後因疲倦而於車上睡著，經黃寶玉發現報警查獲，並當
    場扣得上揭行竊工具及行竊所得之事實，業據被害人高承鼎指述明確，核與證人
    黃寶玉指述情節相符，又查被告係於行竊完畢後，因疲倦而於車上睡著而經黃寶
    玉報警當場查獲，並起出竊盜贓物，足見被告有行竊之情形堪可認定。（四）再
    被告於八十八年十一月十一日九時許，在桃園縣平鎮市○○○路旁，竊取游源和
    置放於車上之支票簿一本、存款簿三本、所有權狀一件、出貨單一本等物，復與
    邱根地共同意圖為自己不法之所有，於八十八年十二月十日九時許，在桃園縣平
    鎮市○○○路八號前，竊取徐釧發所有之KH－六０八八號自小貨車，得手後為避
    人耳目，乃改懸邱松地所持有中之ｃｖ－七八二三號車牌使用（乙○○不知情該
    車牌之來源），並於八十八年十二月十五日七時許，在桃園縣平鎮市○○路一一
    ０號前，竊取許佳蘋所有之T3－一八四九號自小客車，得手後，於同年月十六日
    十一時許，在桃園縣桃園市○○路、建國東路附近為警查獲之事實，亦據被害人
    游源和、徐釧發、許佳蘋指述在卷，並經邱松地供認在卷，且係經警當場查獲持
    有該贓物，復有贓物領據、失竊車輛電腦聯單及照片足稽，是被告應有前揭竊盜
    犯行無疑。（五）被告另於八十八年十二月二十日十時許，在桃園縣中壢市○○
    路三二五號前，竊取叢國華所有之AX－一五三二號自小客車，隨即駕駛該車，於
    同年月二十一日十八時許，在桃園縣大溪鎮中興批發百貨停車場竊取李文英所有
    之汽車扶手一個、貓眼戒指一只、高速公路回數票九張、證券存摺一本、硬幣八
    十元，得手後將所得贓物放置於車上，直至同日二十時，在桃園縣八德市○○路
    七六０號前失主之親友廖森藤、倪純光發現報警查獲，並於車上取出李文英之失
    物事實，亦據被害人叢國華、李文英指述在卷，核與證人廖森藤、倪純光指述相
    符，並有贓物領據、失竊車輛電腦聯單可憑，又查被告係於使用該車時當場為警
    查獲，足見被告應有本件竊盜之犯行至明。（六）被告於八十九年八月二十五日
    六時許，在桃園縣八德市○○路二十巷四三弄二十號地下室，竊得邱文良所有之
    Rz－一四一０號自小客車，得手後供自己使用，嗣於同年九月六日十五時三十分
    ，在桃園縣龍潭鄉雙連村三五六巷九號前為警查獲之事實，已據被害人邱文良指
    述在卷，附有贓物領據、失竊車輛電腦聯單可稽，又本件乃係經警當場查獲被告
    駕駛該車，且被告見警察向前取締時，有倉皇拔腿奔跑並反抗等動作，益見被告
    應有竊盜之犯行至為明確。
三、被告前揭所為，除行竊被害人高承鼎財物部分，係犯刑法第三百二十一條第一項
    第三款加重竊盜罪外，其餘部分皆係犯同法第三百二十條第一項普通竊盜罪，因
    先後數次竊盜犯行，時間緊接，手法相同，所犯構成要件相同之罪名，應係基於
    概括之犯意而反覆為之，為連續犯，應以加重竊盜一罪論，並依法加重其刑。被
    告前有事實欄所述之論罪科刑執行情形，有台灣高等法院檢察署刑案紀錄簡覆表
    暨本院被告全國前案紀錄表在卷可稽，其於五年以內再犯本件有期徒刑以上之罪
    ，為累犯，應依刑法第四十七條規定加重其刑，並依法遞加重之。
四、關於被告行竊林盛玄所有之IVE-二九０號重型機車、高承鼎所有車內音響、計時
    器各一個及CD盒一個，游源和置放於車上之支票簿一本、存款簿三本、所有權狀
    一件、出貨單一本等物、徐釧發所有之KH－六０八八號自小貨車、許佳蘋所有之
    T3－一八四九號自小客車、叢國華所有之AX－一五三二號自小客車、李文英所有
    之汽車扶手一個、貓眼戒指一只、高速公路回數票九張、證券存摺一本、硬幣八
    十元、邱文良所有之Rz－一四一０號自小客車等部分，雖未據檢察官起訴，但因
    與已起訴部分具有裁判上一罪之連續關係，為起訴效力所及，且經檢察官移請併
    辦，本院自得併與審理。
五、原審未詳加勾稽查明被告上揭竊盜犯行，誤為被告無罪之諭知。檢察官執此上訴
    指摘原判決不當，為有理由，應由本院加以撤銷改判。爰審酌被告已有多次犯罪
    前科，素行不佳，屢屢行竊，正值壯年，不思正途營生，竟利用竊盜企不勞而獲
    ，侵害他人財產權益，並破壞社會治安，且犯罪次數眾多，獲案後又飾詞推諉，
    毫無悔意等情，量處如主文所示之刑，以資懲儆。又查被告連續竊盜多次，經法
    院判刑執行完畢，猶不知悔改，復一再犯竊盜罪，顯已有犯罪習慣，理應加強矯
    治，爰併依竊盜犯贓物犯保安處分條例第三條第一項第一款規定，諭知應於刑之
    執行前令入勞動場所強制工作三年，以資矯正。扣案之之鑰匙貳拾參支、扳手柒
    支，為被告所有供犯罪所用之物，業據供述在卷，爰均加以宣告沒收。
六、據上論斷，應依刑事訴訟法第三百六十九條第一項前段、第三百六十四條、第二
    百九十九條第一項前段、刑法第五十六條、第三百二十一條第一項第三款、第四
    十七條、第三十八條第一項第二款，竊盜犯贓物犯保安處分條例第三條第一項第
    二款、第四條、第五條第一項前段，判決如主文。
本案經檢察官林占青到庭執行職務。
中      華      民      國      八十九    年    十二    月    二十六    日
                              臺灣高等法院刑事第九庭
                                  審判長法  官  李  文  成
                                        法  官  何  菁  莪
                                        法  官  周  盈  文
右正本證明與原本無異。
不得上訴。
                                        書記官  余  姿  慧
中    華    民    國    八十九    年      十二      月    二十七        日
附錄：本案論罪科刑法條全文
刑法第三百二十一條第一項第三款：
犯竊盜罪而有左列情形之一者，處六月以上五年以下有期徒刑：
三、攜帶兇器而犯之者。


司法院資訊處製作；財團法人民間司法改革基金會備份。
